【裁判字號】    97,易,1820
【裁判日期】    970708
【裁判案由】    竊盜
【裁判全文】
臺灣臺北地方法院刑事判決              97年度易字第1820號
公  訴  人  臺灣臺北地方法院檢察署檢察官
被      告  乙○○
                    （現因另案於臺灣臺北監獄執行中）
上列被告因竊盜案件，經檢察官提起公訴（97年度偵字第10751
號），本院判決如下：
    主  文
乙○○竊盜，累犯，處有期徒刑陸月；又竊盜，累犯，處有期徒
刑陸月；又竊盜，累犯，處有期徒刑伍月。應執行有期徒刑壹年
貳月。
    事  實
一、乙○○前於民國94年間因偽造文書等案件，經本院以94年度
    訴字第878號判決判處有期徒刑1年確定，於96年7月4日縮短
    刑期執行完畢；又於96年間因竊盜案件，經臺灣士林地方法
    院及本院分別判處拘役30日、有期徒刑4月，於97年間再因
    竊盜案件經本院以97年度簡字第476號判決判處有期徒刑3月
    （以上尚未執行完畢，不構成累犯）。詎其仍不知悔改，分
    別基於意圖為自己不法所有之犯意，先後於：(1)97年4月20
    日23時許，在臺北市中山區○○○路○段171之7號「萊爾富
    便利商店」內，假藉要傳真文件而支開店員，徒手竊取櫃檯
    抽屜內由甲○○管領之現金新臺幣（下同）13,000元；(2)97
    年4月29日凌晨5時許，在臺北市中山區○○○路○段203號1
    樓「統一便利超商」內，假藉影印及傳真戶口名簿而支開店
    員鍾文堂，再徒手竊取櫃檯抽屜內屬林建賓管領之行動電話
    儲值卡共34張（價值13,500元）；(3)97年5月3日16時許，在
    臺北市中山區○○○路○段38號1樓「全家便利商店」內，假
    藉要應徵店員，向丙○○索取資料填寫，趁丙○○不注意之
    際，徒手竊取櫃檯抽屜內之現金2,600元。嗣經警依監視器
    錄影循線查獲。
二、案經臺北市政府警察局中山分局報請臺灣臺北地方法院檢察
    署檢察官偵查後起訴。
    理  由
一、前開事實，業據被告乙○○於警詢、偵訊及本院審理時自承
    在卷（見偵查卷第7至14頁、第54頁、本院卷第29頁背面）
    ，核與證人甲○○、鍾文堂、林建賓、丙○○等人於警詢中
    所為證述相符，而被告及檢察官對於證人甲○○等人於警詢
    中之陳述亦無意見（見本院97年6月30日審判筆錄第2、3頁
    ），依刑事訴訟法第159條之5第1項規定得作為證據，此外
    ，並有監視攝影翻拍照片（見偵查卷第21、22、41至44頁）
    在卷可稽，可佐被告前開出於任意性之自白與事實相符，得
    採為認定事實之證據。是本件事證明確，被告犯行均堪認定
    ，應依法論科。
二、核被告之所為，均係犯刑法第320條第1項竊盜罪（3罪）。
    被告所犯3罪，犯意各別，行為不同，應分論併罰之。被告
    前於94年間因偽造文書等案件，經本院以94年度訴字第878
    號判決判處有期徒刑1年確定，於96年7月4日縮短刑期執行
    完畢，此有臺灣高等法院被告前案紀錄表在卷可稽，被告於
    有期徒刑執行完畢後，5年以內分別故意再犯本件3件有期徒
    刑以上之罪，均為累犯，均應依刑法第47條第1項規定加重
    其刑。爰審酌被告前有多次前科紀錄，如上所述，素行不端
    ，犯罪後坦承犯行，所竊得之財物價值非低微，與其犯罪之
    動機、手段、目的、智識程度等一切情狀，分別量處如主文
    所示之刑，並定其執行刑。
三、至於檢察官以被告乙○○曾有竊盜犯行，再犯本案，且仍有
    竊盜案件在臺灣板橋地院、臺灣臺北地方法院檢察署審理、
    偵查中，另外也涉犯毒品案件在審理中，之前被告也多次入
    監服刑，因此被告辯稱他的工作是廚師，顯然是令人可疑的
    ，因為被告根本沒有一個長足的時間可以去任職，被告顯然
    是以竊盜之方法獲取不法所得來供給施用毒品及生活費用所
    需，顯然被告是需要強制工作來矯正其惡習，聲請宣告強制
    工作3年。惟按「保安處分係針對受處分人將來之危險性所
    為之處置，以達教化、治療之目的，為刑罰之補充制度。我
    國現行刑法採刑罰與保安處分雙軌制，係在維持行為責任之
    刑罰原則下，為協助行為人再社會化之功能，以及改善行為
    人潛在之危險性格，期能達成根治犯罪原因、預防犯罪之特
    別目的。是保安處分中之強制工作，旨在對嚴重職業性犯罪
    及欠缺正確工作觀念或無正常工作因而犯罪者，強制其從事
    勞動，學習一技之長及正確之謀生觀念，使其日後重返社會
    ，能適應社會生活。竊盜犯贓物犯保安處分條例第3條第1項
    規定：「十八歲以上之竊盜犯、贓物犯，有犯罪之習慣者，
    得於刑之執行前，令入勞動場所強制工作。」，即係本於保
    安處分應受比例原則之規範，使保安處分之宣告，與行為人
    所為行為之嚴重性、行為人所表現之危險性及對於行為人未
    來行為之期待性相當之意旨而制定，而由法院視行為人之危
    險性格，決定應否令入勞動處所強制工作，以達預防之目的
    。」，此有最高法院91年度台上字第4625號判決要旨可供參
    照。因此，法院是否依竊盜犯贓物犯保安處分條例第3條第1
    項規定，諭知刑前強制工作，端以行為人事後再犯案之危險
    性高低而定，亦即縱然行為人之犯行，符合竊盜犯贓物犯保
    安處分條例第3條第1項之有犯罪習慣規定，若法院審酌行為
    人之犯罪態樣及所諭知宣告刑之期間後，認行為人在監經執
    行宣告刑後，其事後再犯案之危險性，尚非甚高時，自無再
    諭知刑前強制工作之必要。查被告乙○○本案所犯竊盜犯行
    僅有3次，其所竊取之財物價值均非甚高，犯罪手段尚屬溫
    和，而其所犯各次竊盜罪與毒品罪所宣告之刑在合併後，即
    應執行有期徒刑數年，本院認被告經此刑期之執行，應已足
    讓其在獄中改過自新，其事後再犯案之危險性，應不致太高
    ，是本件尚無諭知刑前強制工作之必要，附此敘明。
據上論斷，應依刑事訴訟法第284條之1第1項、第299條第 1項前
段，刑法第320條第1項、第47條第1項、第51條第5款，刑法施行
法第1條之1，判決如主文。
本案經檢察官楊智綸到庭執行職務
中    華    民    國    97    年    7     月    8     日
                  刑事第十庭    法  官  林春鈴
以上正本證明與原本無異。
如不服本判決，應於判決送達後10日內，向本院提出上訴狀。
                                書記官  黃鈴容
中    華    民    國    97    年    7     月    8     日
附錄本案論罪科刑法條全文
中華民國刑法第320條
意圖為自己或第三人不法之所有，而竊取他人之動產者，為竊盜
罪，處5年以下有期徒刑、拘役或5百元以下罰金。
意圖為自己或第三人不法之利益，而竊佔他人之不動產者，依前
項之規定處斷。


司法院資訊處製作；財團法人民間司法改革基金會備份。
